【裁判字號】    98,訴,1071
【裁判日期】    980522
【裁判案由】    毒品危害防制條例
【裁判全文】
臺灣板橋地方法院刑事判決             98年度訴字第1071號
公  訴  人  臺灣板橋地方法院檢察署檢察官
被      告  甲○○
上列被告因違反毒品危害防制條例案件，經檢察官提起公訴（98
年度毒偵字第399 號），本院合議庭裁定依簡式審判程序審理，
並判決如下：
    主  文
甲○○施用第一級毒品，處有期徒刑陸月，如易科罰金，以新臺
幣壹仟元折算壹日。緩刑貳年，緩刑期間付保護管束。
扣案注射針筒貳支，均沒收之。
    事  實
一、甲○○前因違反麻醉藥品管理條例案件，經本院以82年度少
    訴字第61號判決判處有期徒刑3 年，緩刑5 年，並於民國82
    年10月26日確定，於87年10月26日緩刑期滿，而緩刑之宣告
    未經撤銷，其刑之宣告失其效力（於本件不構成累犯）。再
    其前因施用第一級毒品案件，經本院於95年10月27日以95年
    度毒聲字第2094號裁定送觀察、勒戒後，因認有繼續施用毒
    品之傾向，經本院於96年1 月24日以96年度毒聲字第155 號
    裁定令入戒治處所施以強制戒治，於97年1 月23日執行完畢
    釋放出所，並經臺灣板橋地方法院檢察署檢察官以97年度戒
    毒偵字第33號為不起訴處分確定。詎其仍不知悔改，於前開
    強制戒治執行完畢釋放後5 年內，復基於施用第一級毒品海
    洛因之犯意，於98年1 月2 日，在其臺北縣三重市○○街21
    8 號3 樓住處，施用第一級毒品海洛因。嗣於98年1 月3 日
    19時45分許，在臺北縣三重市○○路與龍濱路口為警查獲，
    並扣得其所有供其施用毒品海洛因所用之注射針筒2 支。經
    警採集甲○○尿液送驗後，呈鴉片類陽性反應（按施用海洛
    因經水解後係呈鴉片類陽性反應），始悉上情。
二、案經臺北縣政府警察局三重分局報告臺灣板橋地方法院檢察
    署檢察官偵查起訴。
    理  由
一、訊據被告甲○○對於上揭犯罪事實均坦承不諱。再被告為警
    方於事實欄所載時地查獲後所採集之尿液，經送臺灣檢驗科
    技股份有限公司以酵素免疫分析法（ＥＩＡ）初步檢驗及以
    氣相層析質譜儀法（ＧＣ／ＭＳ）確認檢驗結果，確呈鴉片
    類陽性反應（按施用海洛因經水解後係呈鴉片類陽性反應）
    等情，有該公司98年1 月13日濫用藥物檢驗報告、臺北縣政
    府警察局三重分局查獲毒品案件被移送者姓名代碼對照表各
    1 紙在卷可參（分別見臺灣板橋地方法院檢察署98年度毒偵
    字第399 號偵查卷第37頁、第18頁），足以佐證被告自白與
    事實相符，堪以採信。此外，復有被告所有供其施用毒品海
    洛因所用之注射針筒2 支等物，扣案足資佐證。參以，被告
    前曾因施用第一級毒品案件，經本院於95年10月27日以95年
    度毒聲字第2094號裁定送觀察、勒戒後，因認有繼續施用毒
    品之傾向，而經本院於96年1 月24日以96年度毒聲字第155
    號裁定令入戒治處所施以強制戒治，於97年1 月23日執行完
    畢釋放出所，並經臺灣板橋地方法院檢察署檢察官以97年度
    戒毒偵字第33號為不起訴處分確定等情，有臺灣高等法院被
    告前案紀錄表1 件附卷可稽，足徵被告係經強制戒治執行完
    畢釋放後，5 年以內再犯本案施用第一級毒品海洛因之事證
    明確，被告犯行洵堪認定。
二、查海洛因係屬於毒品危害防制條例第2 條第2 項第1 款所列
    之第一級毒品，故核被告所為，係犯毒品危害防制條例第10
    條第1 項之施用第一級毒品罪。又被告施用海洛因前後非法
    持有海洛因之低度行為，應為施用之高度行為所吸收，應僅
    論以施用之高度行為。爰審酌被告於強制戒治後再度違反禁
    令，非法施用足以導致精神障礙及生命危險之毒品，危害身
    心甚鉅，且施用毒品後可能做出對於他人或社會有危害之衝
    動行為，惟被告犯罪後坦承犯行，態度甚佳，尚有悔意等一
    切情狀，量處被告如主文所示之刑，並諭知如易科罰金之折
    算標準，以資懲儆。又查被告前雖因違反麻醉藥品管理條例
    案件，經本院以82年度少訴字第61號判決判處有期徒刑3 年
    ，緩刑5 年，並於82年10月26日確定，於87年10月26日緩刑
    期滿，而緩刑之宣告未經撤銷，其刑之宣告失其效力等情，
    此有臺灣高等法院被告前案紀錄表1 件在卷足參，被告前開
    刑之宣告既失其效力，相當於被告前未曾受有期徒刑以上刑
    之宣告，被告因一時失慮，致罹刑典，事後已坦承犯行，深
    具悔意，經此偵審程序及罪刑之宣告後，應知警惕而無再犯
    之虞，本院因認暫不執行其刑為當，予以宣告緩刑2 年，用
    啟自新。惟為確實使被告有正確之法律觀念並提供必要之協
    助及督促，且依其所犯情節認有加以追蹤觀護之必要，亦併
    依刑法第93條第1 項之規定，宣告緩刑期間付保護管束，俾
    由地方法院檢察署之觀護人予以適當之督促，並發揮附條件
    緩刑制度之立意及避免短期自由刑執行所肇致之弊端，以觀
    後效。
三、扣案注射針筒2 支，均係被告所有供其施用毒品海洛因所用
    之物，業據被告供承在卷（見本院98年5 月8 日準備程序筆
    錄），應依刑法第38條第1 項第2 款、第3 項之規定，宣告
    沒收之。
四、末按「除被告所犯為死刑、無期徒刑、最輕本刑為三年以上
    有期徒刑之罪或高等法院管轄第一審案件者外，於前條第一
    項程序進行中，被告先就被訴事實為有罪之陳述時，審判長
    得告知被告簡式審判程序之旨，並聽取當事人、代理人、辯
    護人及輔佐人之意見後，裁定進行簡式審判程序。」刑事訴
    訟法第273 條之1 第1 項定有明文。查本件被告所犯上開施
    用毒品之罪，非最輕本刑為三年以上有期徒刑之罪，且被告
    於本院98年5 月8 日準備程序進行中，復就被訴之事實為有
    罪之陳述，經告知被告簡式審判程序之旨，被告及公訴人對
    於本件改依簡式審判程序審理亦均表示無意見，本院即依前
    揭刑事訴訟法規定，裁定本件進行簡式審判程序，末此敘明
    。
據上論斷，應依刑事訴訟法第299 條第1 項前段、第273 條之1
第1 項，毒品危害防制條例第10條第1 項，刑法第11條、第41條
第1 項前段、第74條第1 款、第93條第1 項、第38條第1 項第2
款、第3 項，判決如主文。
本案經檢察官藍海凝到庭執行職務。
中    華    民    國    98    年    5    月     22    日
                  刑事第十六庭    法  官  許必奇
以上正本證明與原本無異。
如不服本判決，應於判決送達後10日內，向本院提出上訴狀。
                                  書記官  金和國
中    華    民    國    98    年    5    月     22    日
附錄：
毒品危害防制條例第10條第1 項：
施用第一級毒品者，處 6 月以上 5 年以下有期徒刑。


司法院資訊處製作；財團法人民間司法改革基金會備份。
